【裁判字號】    89,上易,2577
【裁判日期】    900102
【裁判案由】    竊盜
【裁判全文】
臺灣高等法院臺中分院刑事判決                  八十九年度上易字第二五七七號
    上訴人  即
    被      告  戊○○
右上訴人因竊盜案件，不服台灣台中地方法院八十九年度易字第二七二九號，中華民
國八十九年九月二十二日第一審判決（起訴案號：台灣台中地方法院檢察署八十九年
度偵字第六二九四號），提起上訴，本院判決如左：
      主  文
上訴駁回。
      事實及理由
一、本案經本院審理結果，認第一審判決認事用法及量刑均無不當，應予維持，並引
    用第一審判決書記載之事實、證據及理由（如附件）。
二、經查原判決判處被告共同竊盜，業於理由中敘述綦詳，上訴人即被告戊○○在本
    院未提出其他有利之證據及辯解，其上訴並無理由，應予駁回。
三、據上論斷，應依刑事訴訟法第三百七十三條、第三百六十八條，判決如主文。
本案經檢察官甲○○到庭執行職務。
中      華      民      國      九十      年      一      月     二     日
                            臺灣高等法院臺中分院刑事第九庭
                                        審判長法  官  胡  森  田
                                              法  官  趙  春  碧
                                              法  官  康  應  龍
右正本證明與原本無異。
不得上訴。
                                              書記官  陳  明  珠
中      華      民      國      九十      年      一      月     四     日
                                                                        Ｄ
臺灣臺中地方法院刑事判決                        八十九年度易字第二七二九號
    公  訴  人  台灣台中地方法院檢察署檢察官
    被      告  戊○○  男三十五歲（民國○○○年○○月○日生）
                        住台中市北屯區仁和里陸光三巷二七號
                        現另案在臺灣臺中看守所羈押中
                        身分證統一編號：Ｂ一二一五三三七號
右列被告因竊盜案件，經檢察官提起公訴（八十九年度偵字第六二九四號），本院判
決如左：
    主  文
戊○○共同竊盜，累犯，處有期徒刑陸月。
    事  實
一、戊○○前曾因違反麻醉藥品管理條例、竊盜及藥事法等案，分別經法院判處有期
    徒刑七月、八月、二年及一年五月確定，於民國（下同）八十二年五月間入監執
    行，八十六年六月二十四日假釋期滿執行完畢，仍不知悔改，於八十八年二月二
    十五日二十時許，與乙○○（另案經檢察官提起公訴）共同意圖為自己不法之所
    有，商議竊取丙○○所有置於台中縣霧峰鄉○○村○○路二五０號附近之挖土機
    一部，並僱請不知情之拖車司機丁○○（另案不起訴處分）協助載運，惟因乙○○時常積欠丁○○拖車費用，丁○○又認識乙○○，二人心想如由乙○○向丁○○叫車，丁○○必會拒絕載運，乃由戊○○持乙○○承租之000000000
    0號行動電話聯絡丁○○，乙○○則在旁指示載往地點，以此方法僱用不知情之
    丁○○以新台幣三千元之價格，駕駛板車至上述挖土機停放地點，載運丙○○置
    於該處之挖土機（機型ＥＸ二００─二型，車身號碼：六一四一九號）一台，至
    台中縣大肚鄉三富汽車廠附近之土地公廟旁停放，戊○○並留下乙○○之000
    0000000之行動電話號碼供丁○○聯絡。丁○○不疑，免予答應，隨即偕
    同不知情之挖土機司機林榮基（亦經檢察官不起訴處分），駕駛車號ＲＱ─七二
    六號板車前往戊○○指示之地點，載運丙○○所有上揭挖土機，利用不知情之丁○○、林榮基二人為渠等竊取丙○○所有挖土機一部。嗣丁○○依約載運上揭挖
    土機離開停放地點後，乙○○、戊○○二人則駕駛自小客車在後尾隨，惟於同日
    二十三時三十分許，丁○○載運該部挖土機行經台中縣鳥日鄉溪南橋頭時，適為
    警臨檢盤查，始查悉上情，並因而循線查獲乙○○、戊○○二人。
二、案經丙○○訴由臺中縣警察局鳥日分局報請報請臺灣臺中地方法院檢察署檢察官
    偵查起訴。
        理  由
一、訊據被告戊○○固坦承於上揭時間，持乙○○所有之0000000000號行
    動電話，連絡丁○○至上揭地點，載運丙○○所有挖土機一部之事實不諱，惟否
    認有何共同竊盜犯行，辯稱：因同案被告乙○○時常積欠拖吊車司機運費，無人
    願接受乙○○之委託載運挖土機，伊乃受乙○○之託，代撥行動電話給拖吊車司
    機，但伊不知乙○○利用拖吊車司機行竊他人土機，當晚乙○○駕車載伊尾隨丁○○之拖車行駛，發現遭警察攔檢，乙○○即駕車逃，伊始知乙○○利用拖車司
    機竊盜云云。惟查，停置於台中縣霧峰鄉○○村○○路二五０號附近之機型ＥＸ
    二００─二型、車身號碼：六一四一九號之挖土機一輛，係告訴人丙○○所有，
    告訴人並未連絡不知情之丁○○載運該挖土機離開該地點等情，已據告訴人丙○○於偵查中指述明確，並有贓物領據乙紙附卷可稽。而被告戊○○係如何以乙○○承租之0000000000號行動電話連絡不知情之丁○○載運該部挖土機
    等情，亦據證人丁○○於偵查、審理中供述明確，其證言略以：當晚係接獲一名
    自稱「姓劉」之男子聯絡伊租用之行動電話（000000000），僱請伊駕
    駛「板車」前往台中縣霧峰鄉○○村○○路二五０號附近載運一部挖土機，並留
    下0000000000之行動電話供伊聯絡，伊隨後曾於當晚依上開電話號碼
    與該名男子聯絡，嗣到達指定地點後，被告戊○○及乙○○並未在現場，伊因未
    看到該部挖土機，還曾再度依該電話號碼與該名劉姓男子聯絡詢問挖土機之停放
    位置，戊○○並告訴伊挖土機暗鎖之位置，因當時電話中有雜音，伊沒有認出是
    何人的聲音，後來在警訊中始查知0000000000號為乙○○所使用之行
    動電話，所以誤認為當時指示伊前往載運該部挖土機之人係乙○○等語，核與被
    告戊○○供述：伊曾持乙○○之行動電話連絡丁○○拖運該部挖土機等情節大致
    相符合。而挖土機屬工程用之機械，非從事該項業務之人，一般人鮮少擁有挖土
    機，被告戊○○與乙○○既係好友，乙○○又信任被告戊○○，而將行動電話交
    予被告使用，其等交往，自屬密切，被告自應知悉乙○○並非從事挖土機業務之
    人，該部挖土機應非乙○○所有。乃其竟受乙○○之託，於夜間隨意連絡不知情
    之人丁○○拖運他人之貴重機械，已有可疑。何況，被告亦自承伊不知乙○○有
    無挖土機，且於丁○○載運挖土機時，被告與乙○○二人亦駕駛自小客車尾隨在
    後。由此足見，丁○○於現場載運挖土機時，被告與乙○○二人相偕在場，確未
    現身，其二人如非懼怕出事被捕，何以在丁○○找不到挖土機停放位置時，未能
    及時出面指示挖土機停放位置？而僅以電話指示停放地點？且於丁○○為警盤查
    時，即駕車逃離？綜上各情，在在顯示，被告辯稱，伊不知乙○○叫伊打電話是
    要竊取挖土機云云，顯係事後卸責之詞，不足採信，被告犯行堪予認定。
二、核被告戊○○所為，係犯刑法第三百二十條第一項竊盜罪。其利用無犯罪故意之
    丁○○、林榮基二人實施竊盜行為，為間接正犯。另被告與同案被告乙○○二人
    間有犯意之聯絡與行為分擔，為共同正犯。查被告前曾因違反麻醉藥品管理條例
    、竊盜、藥事法等案，經法院判處有期徒刑七月、八月、二年、一年五月確定，
    於八十六年六月二十四假釋期滿執行完畢，有臺灣臺中地方法院檢察署刑案資料
    查註記錄表及臺灣高等法院被告全國前案紀錄表在卷可按，其受有期徒刑執行完
    畢後五年內，再犯本件有期徒刑以上之罪，為累犯，應依刑法第四十七條規定，
    加重其刑。爰審酌被告犯罪之動機、目的、所用之手段、所竊得財物之價值，及
    犯後態度良好，惟否認犯行等一切情狀，量處如主文所示之刑。至被告自八十八
    年十月十三日起，至八十九年三月十四日止，夥同廖西枝連續竊盜小客車後，再
    向失主恐嚇取財之犯罪事實，核與本案犯罪時間相距八個月之久，且犯罪手法不
    同，自無連續犯之裁判上一罪關係，併予敘明。
據上論斷，應依刑事訴訟法第二百九十九條第一項前段、刑法第二十八條、第三百二
十條第一項、第四十七條、罰金罰鍰提高標準條例第一條前段，判決如主文。
本案經檢察官陳幸敏到庭執行職務。
中      華      民      國      八十九      年     九     月  二十二    日
                            臺灣臺中地方法院刑事第六庭
                                            法  官  黃峻隆
右正本證明與原本無異。
如不服本判決，應於判決送達後十日內向本院提出上訴狀（應附繕本），上訴於臺灣
高等法院臺中分院。
                                            書記官
中      華      民      國      八十九      年     九     月  二十二    日
附錄本判決論罪之法條：
中華民國刑法第三百二十條
(普通竊盜罪、竊佔罪)
意圖為自己或第三人不法之所有，而竊取他人之動產者，為竊盜罪，處五年以下有期
徒刑、拘役或五百元以下罰金。


司法院資訊處製作；財團法人民間司法改革基金會備份。
